* Nodos de bulk atados: 10 de pozo n -> VDD, 11 de sustrato -> VSS.
*   magic no extrae los taps de este layout y los dejaba flotando;
*   la conexion si existe (el LVS de KLayout da 'match uniquely').
*   Quien detecta un tap que falte de verdad es el LVS, no esto.
* NGSPICE file created from DECODER_MAX.ext - technology: gf180mcuD

.subckt DECODER_MAX VSS VDD Z YZ XZ Y XY X
X0 a_3442_376.t1 a_1690_376.t2 a_2510_332.t0 VSS nfet_06v0 ad=0.25p pd=1.5u as=0.44p ps=2.88u w=1u l=1u
X1 VSS.t1 XY.t1 a_3442_376.t0 VSS nfet_06v0 ad=0.44p pd=2.88u as=0.25p ps=1.5u w=1u l=1u
X2 Z.t1 a_14_332.t4 VDD.t7 VDD pfet_06v0 ad=1.32p pd=6.88u as=1.32p ps=6.88u w=3u l=1u
X3 VSS.t4 YZ.t0 a_1690_376.t1 VSS nfet_06v0 ad=0.44p pd=2.88u as=0.44p ps=2.88u w=1u l=1u
X4 a_1690_376.t0 YZ.t2 VDD.t6 VDD pfet_06v0 ad=1.32p pd=6.88u as=1.32p ps=6.88u w=3u l=1u
X5 a_2510_332.t2 XY.t3 VDD.t5 VDD pfet_06v0 ad=0.99p pd=3.66u as=1.32p ps=6.88u w=3u l=1u
X6 VSS.t2 XY.t0 X.t1 VSS nfet_06v0 ad=0.44p pd=2.88u as=0.33p ps=1.66u w=1u l=1u
X7 X.t0 XZ.t0 VSS.t0 VSS nfet_06v0 ad=0.33p pd=1.66u as=0.44p ps=2.88u w=1u l=1u
X8 VDD.t1 XY.t2 a_5002_1920.t0 VDD pfet_06v0 ad=1.32p pd=6.88u as=0.75p ps=3.5u w=3u l=1u
X9 VSS.t3 a_14_332.t3 Z.t0 VSS nfet_06v0 ad=0.44p pd=2.88u as=0.44p ps=2.88u w=1u l=1u
X10 VDD.t0 a_1690_376.t3 a_2510_332.t1 VDD pfet_06v0 ad=1.32p pd=6.88u as=0.99p ps=3.66u w=3u l=1u
X11 Y.t0 a_2510_332.t4 VDD.t4 VDD pfet_06v0 ad=1.32p pd=6.88u as=1.32p ps=6.88u w=3u l=1u
X12 a_946_376.t0 YZ.t1 a_14_332.t1 VSS nfet_06v0 ad=0.25p pd=1.5u as=0.44p ps=2.88u w=1u l=1u
X13 VSS.t6 a_2510_332.t3 Y.t1 VSS nfet_06v0 ad=0.44p pd=2.88u as=0.44p ps=2.88u w=1u l=1u
X14 VDD.t2 YZ.t3 a_14_332.t0 VDD pfet_06v0 ad=1.32p pd=6.88u as=0.99p ps=3.66u w=3u l=1u
X15 VSS.t5 XZ.t1 a_946_376.t1 VSS nfet_06v0 ad=0.44p pd=2.88u as=0.25p ps=1.5u w=1u l=1u
X16 a_5002_1920.t1 XZ.t2 X.t2 VDD pfet_06v0 ad=0.75p pd=3.5u as=1.32p ps=6.88u w=3u l=1u
X17 a_14_332.t2 XZ.t3 VDD.t3 VDD pfet_06v0 ad=0.99p pd=3.66u as=1.32p ps=6.88u w=3u l=1u
R0 VSS.n14 VSS.n10 9.0005
R1 VSS.n16 VSS.n15 9.0005
R2 VSS.n17 VSS.n1 9.0005
R3 VSS.n19 VSS.n18 9.0005
R4 VSS.n9 VSS.n0 9.0005
R5 VSS.n8 VSS.n7 9.0005
R6 VSS.n5 VSS.n2 9.0005
R7 VSS.n12 VSS.t3 5.45448
R8 VSS.n3 VSS.t2 5.3751
R9 VSS.n4 VSS.t0 5.28916
R10 VSS.n6 VSS.t1 5.28916
R11 VSS.n20 VSS.t6 5.28916
R12 VSS.n11 VSS.t4 5.28916
R13 VSS.n13 VSS.t5 5.28916
R14 VSS.n12 VSS.n10 2.54215
R15 VSS.n3 VSS.n2 2.24112
R16 VSS.n13 VSS.n12 0.342317
R17 VSS.n4 VSS.n3 0.245097
R18 VSS.n8 VSS.n2 0.2005
R19 VSS.n9 VSS.n8 0.2005
R20 VSS.n18 VSS.n9 0.2005
R21 VSS.n18 VSS.n17 0.2005
R22 VSS.n17 VSS.n16 0.2005
R23 VSS.n16 VSS.n10 0.2005
R24 VSS.n7 VSS.n0 0.2005
R25 VSS.n19 VSS.n1 0.2005
R26 VSS.n15 VSS.n14 0.2005
R27 VSS.n5 VSS.n4 0.155
R28 VSS.n7 VSS.n6 0.152
R29 VSS.n11 VSS.n1 0.131
R30 VSS.n14 VSS.n13 0.097
R31 VSS VSS.n20 0.086
R32 VSS VSS.n0 0.0795
R33 VSS.n15 VSS.n11 0.07
R34 VSS.n6 VSS.n5 0.049
R35 VSS.n20 VSS.n19 0.036
R36 X X.n0 26.3146
R37 X X.t2 2.59733
R38 X.n0 X.t1 2.0795
R39 X.n0 X.t0 2.0795
R40 Y Y.t1 16.4486
R41 Y Y.t0 2.85559
R42 Z Z.t0 15.2356
R43 Z Z.t1 3.63037
R44 VDD.n15 VDD.n14 9.0005
R45 VDD.n17 VDD.n10 9.0005
R46 VDD.n19 VDD.n18 9.0005
R47 VDD.n20 VDD.n1 9.0005
R48 VDD.n22 VDD.n21 9.0005
R49 VDD.n9 VDD.n0 9.0005
R50 VDD.n8 VDD.n7 9.0005
R51 VDD.n5 VDD.n2 9.0005
R52 VDD.n14 VDD.n13 3.23511
R53 VDD.n3 VDD.t1 2.41277
R54 VDD.n13 VDD.t7 2.37978
R55 VDD.n12 VDD.t3 2.20347
R56 VDD.n16 VDD.t2 2.20347
R57 VDD.n11 VDD.t6 2.20347
R58 VDD.n23 VDD.t4 2.20347
R59 VDD.n6 VDD.t5 2.20347
R60 VDD.n4 VDD.t0 2.20347
R61 VDD.n3 VDD.n2 2.13631
R62 VDD.n4 VDD.n3 0.328904
R63 VDD.n13 VDD.n12 0.23119
R64 VDD.n8 VDD.n2 0.2005
R65 VDD.n9 VDD.n8 0.2005
R66 VDD.n21 VDD.n9 0.2005
R67 VDD.n21 VDD.n20 0.2005
R68 VDD.n20 VDD.n19 0.2005
R69 VDD.n19 VDD.n10 0.2005
R70 VDD.n14 VDD.n10 0.2005
R71 VDD.n7 VDD.n0 0.2005
R72 VDD.n22 VDD.n1 0.2005
R73 VDD.n18 VDD.n17 0.2005
R74 VDD.n16 VDD.n15 0.186
R75 VDD.n11 VDD.n1 0.178
R76 VDD.n5 VDD.n4 0.176
R77 VDD.n6 VDD.n5 0.16
R78 VDD.n15 VDD.n12 0.15
R79 VDD VDD.n23 0.093
R80 VDD VDD.n0 0.0795
R81 VDD.n7 VDD.n6 0.041
R82 VDD.n23 VDD.n22 0.029
R83 VDD.n18 VDD.n11 0.023
R84 VDD.n17 VDD.n16 0.015
R85 XY.n0 XY.t2 23.8819
R86 XY XY.t3 18.6947
R87 XY.n1 XY.t1 16.5913
R88 XY.n0 XY.t0 16.4271
R89 XY XY.n1 4.5005
R90 XY.n1 XY.n0 1.36254
R91 YZ.n0 YZ.t2 24.3295
R92 YZ YZ.t3 19.4695
R93 YZ.n1 YZ.t1 16.3501
R94 YZ.n0 YZ.t0 15.6365
R95 YZ YZ.n1 4.5005
R96 YZ.n1 YZ.n0 0.733573
R97 XZ.n0 XZ.t2 24.5084
R98 XZ XZ.t3 19.2113
R99 XZ.n1 XZ.t1 15.8947
R100 XZ.n0 XZ.t0 15.8947
R101 XZ XZ.n1 4.73836
R102 XZ.n1 XZ.n0 4.66106
R103 a_3442_376.t0 a_3442_376.t1 3.1505
R104 a_946_376.t0 a_946_376.t1 3.1505
R105 a_5002_1920.t0 a_5002_1920.t1 1.16717
R106 a_1690_376.t1 a_1690_376.n0 11.6004
R107 a_1690_376.n0 a_1690_376.n1 1.65746
R108 a_1690_376.n1 a_1690_376.t3 24.623
R109 a_1690_376.n1 a_1690_376.t2 16.153
R110 a_1690_376.n0 a_1690_376.t0 7.61385
R111 a_2510_332.t0 a_2510_332.n2 10.1806
R112 a_2510_332.n2 a_2510_332.n1 17.6011
R113 a_2510_332.n1 a_2510_332.t2 0.7705
R114 a_2510_332.n1 a_2510_332.t1 0.7705
R115 a_2510_332.n2 a_2510_332.n0 0.352464
R116 a_2510_332.n0 a_2510_332.t3 16.1251
R117 a_2510_332.n0 a_2510_332.t4 23.9695
R118 a_14_332.t1 a_14_332.n2 10.6971
R119 a_14_332.n2 a_14_332.n1 16.6281
R120 a_14_332.n1 a_14_332.t2 0.7705
R121 a_14_332.n1 a_14_332.t0 0.7705
R122 a_14_332.n2 a_14_332.n0 5.39086
R123 a_14_332.n0 a_14_332.t3 11.7754
R124 a_14_332.n0 a_14_332.t4 18.9954
R125 VDD VDD 319.183
R126 VDD VDD 647.799
R127 VDD VDD 261.007
R128 VDD VDD 638.365
R129 VDD VDD 638.365
R130 VDD VDD 647.799
R131 VDD VDD 261.007
R132 VDD VDD 638.365
R133 VDD VDD 235.85
R134 VSS VSS 732.452
R135 VSS VSS 1464.9
R136 VSS VSS 600.37
R137 VSS VSS 1464.9
R138 VSS VSS 1464.9
R139 VSS VSS 1464.9
R140 VSS VSS 600.37
R141 VSS VSS 1488.92
R142 VSS VSS 664.409
C0 VSS XZ 0.31705f
C1 Z VDD 0.20499f
C2 VSS X 0.11559f
C3 VDD XZ 0.26096f
C4 Z XZ 0.04204f
C5 X VDD 0.16024f
C6 X XZ 0.56488f
C7 VSS Y 0.08797f
C8 VDD Y 0.22452f
C9 XZ Y 0.08956f
C10 VSS YZ 0.22627f
C11 VDD YZ 0.25179f
C12 Z YZ 0.03584f
C13 XZ YZ 0.84627f
C14 VSS XY 0.21382f
C15 VDD XY 0.30258f
C16 XY XZ 0.61339f
C17 X XY 0.96287f
C18 Y YZ 0.08f
C19 XY Y 0.05872f
C20 VSS Z 0.10403f
C21 VSS 0 5.50827f
C22 X 0 1.33368f
C23 Y 0 1.24678f
C24 Z 0 1.14921f
C25 VDD 0 3.43836f
C26 XY 0 1.75678f
C27 YZ 0 1.81415f
C28 XZ 0 2.1366f
C29 VDD 0 0.22887f
C30 VDD 0 0.69336f
C31 VDD 0 0.65165f
C32 VDD 0 0.64489f
C33 VDD 0 0.91547f
C34 VDD 0 0.92223f
C35 VDD 0 0.65165f
C36 VDD 0 0.64489f
C37 VDD 0 0.62685f
C38 VDD 0 0.62685f
C39 a_14_332.t1 0 0.17779f
C40 a_14_332.t4 0 0.57017f
C41 a_14_332.t3 0 0.23813f
C42 a_14_332.n0 0 0.74543f
C43 a_14_332.n1 0 0.66029f
C44 a_14_332.t2 0 0.10959f
C45 a_14_332.t0 0 0.10959f
C46 a_14_332.n2 0 0.65078f
C47 a_2510_332.t0 0 0.15351f
C48 a_2510_332.t4 0 0.70702f
C49 a_2510_332.n0 0 0.75673f
C50 a_2510_332.t3 0 0.32075f
C51 a_2510_332.n1 0 0.7386f
C52 a_2510_332.t2 0 0.11589f
C53 a_2510_332.t1 0 0.11589f
C54 a_2510_332.n2 0 0.63192f
C55 a_1690_376.t1 0 0.27366f
C56 a_1690_376.t0 0 0.84075f
C57 a_1690_376.n0 0 0.83592f
C58 a_1690_376.t2 0 0.4499f
C59 a_1690_376.n1 0 1.33759f
C60 a_1690_376.t3 0 0.9412f
C61 a_5002_1920.t0 0 0.02771f
C62 a_5002_1920.t1 0 0.02771f
C63 a_946_376.t0 0 0.01038f
C64 a_946_376.t1 0 0.01038f
C65 a_3442_376.t0 0 0.01195f
C66 a_3442_376.t1 0 0.01195f
C67 XZ.t3 0 0.61061f
C68 XZ.t2 0 0.71532f
C69 XZ.t0 0 0.32739f
C70 XZ.n0 0 2.05722f
C71 XZ.t1 0 0.32739f
C72 XZ.n1 0 1.27478f
C73 YZ.t3 0 0.51467f
C74 YZ.t2 0 0.59843f
C75 YZ.t0 0 0.26225f
C76 YZ.n0 0 0.81648f
C77 YZ.t1 0 0.27263f
C78 YZ.n1 0 0.52095f
C79 XY.t3 0 0.51096f
C80 XY.t2 0 0.59003f
C81 XY.t0 0 0.30218f
C82 XY.n0 0 1.08762f
C83 XY.t1 0 0.30464f
C84 XY.n1 0 0.51698f
C85 VDD.n0 0 0.09876f
C86 VDD.t4 0 0.07783f
C87 VDD.n1 0 0.12993f
C88 VDD.n2 0 0.7006f
C89 VDD.t5 0 0.07783f
C90 VDD.t0 0 0.07783f
C91 VDD.t1 0 0.11957f
C92 VDD.n3 0 0.60628f
C93 VDD.n4 0 0.25957f
C94 VDD.n5 0 0.1174f
C95 VDD.n6 0 0.10634f
C96 VDD.n7 0 0.08595f
C97 VDD.n8 0 0.13903f
C98 VDD.n9 0 0.13903f
C99 VDD.n10 0 0.13903f
C100 VDD.t6 0 0.07783f
C101 VDD.n11 0 0.10634f
C102 VDD.t2 0 0.07783f
C103 VDD.t3 0 0.07783f
C104 VDD.n12 0 0.20209f
C105 VDD.t7 0 0.09395f
C106 VDD.n13 0 0.29883f
C107 VDD.n14 0 0.50508f
C108 VDD.n15 0 0.1174f
C109 VDD.n16 0 0.10634f
C110 VDD.n17 0 0.0773f
C111 VDD.n18 0 0.07996f
C112 VDD.n19 0 0.13903f
C113 VDD.n20 0 0.13903f
C114 VDD.n21 0 0.13903f
C115 VDD.n22 0 0.08002f
C116 VDD.n23 0 0.08005f
C117 Z.t1 0 0.73897f
C118 Z.t0 0 0.28635f
C119 Y.t0 0 0.71388f
C120 Y.t1 0 0.4767f
C121 X.t2 0 0.60382f
C122 X.t1 0 0.06155f
C123 X.t0 0 0.06155f
C124 X.n0 0 0.52174f
C125 VSS.n0 0 0.03192f
C126 VSS.n1 0 0.03746f
C127 VSS.n2 0 0.23365f
C128 VSS.t2 0 0.01228f
C129 VSS.n3 0 0.22526f
C130 VSS.n4 0 0.06676f
C131 VSS.n5 0 0.02374f
C132 VSS.n6 0 0.03716f
C133 VSS.n7 0 0.03972f
C134 VSS.n8 0 0.04493f
C135 VSS.n9 0 0.04493f
C136 VSS.n10 0 0.19598f
C137 VSS.n11 0 0.03716f
C138 VSS.t3 0 0.01273f
C139 VSS.n12 0 0.15913f
C140 VSS.n13 0 0.07401f
C141 VSS.n14 0 0.0338f
C142 VSS.n15 0 0.0309f
C143 VSS.n16 0 0.04493f
C144 VSS.n17 0 0.04493f
C145 VSS.n18 0 0.04493f
C146 VSS.n19 0 0.02724f
C147 VSS.n20 0 0.02867f
.ends

